【裁判字號】    92,自緝,510
【裁判日期】    921028
【裁判案由】    違反動產擔保交易法
【裁判全文】
臺灣臺中地方法院刑事判決                        九十二年度自緝字第五一號
    自  訴  人  丙○○即春安機車行
    自訴代理人  甲○○
                丁○○
    被      告  乙○○
右列被告因違反動產擔保交易法案件，經自訴人提起自訴，經本院合議庭裁定，由受
命法官依法獨任進行簡式審判程序判決如左：
    主  文
乙○○動產擔保交易之債務人，意圖不法之利益，將標的物出質，致生損害於債權人
，累犯，處拘役貳拾日，如易科罰金，以參佰元折算壹日。
    事  實
一、乙○○素行不佳，前曾犯違反麻醉藥品管理條例、違反肅清煙毒條例等罪，其中
    於民國（下同）八十二年間所觸犯違反麻醉藥品管理條例、違反肅清煙毒條例等
    罪，經本院判處應執行有期徒刑三年二月確定，經執行後，假釋付保護管束，嗣
    再於八十五年間所觸犯違反麻醉藥品管理條例罪，經本院判處有期徒刑六月，如
    易科罰金，以參佰元折算壹日確定，旋經撤銷前開假釋付保護管束，嗣再與前所
    犯違反麻醉藥品管理條例罪所處有期徒刑六月，如易科罰金，以參佰元折算壹日
    確定之刑更定其刑確定後，並於八十八年一月二十一日假釋期滿執行完畢，詎仍
    不知悔改。乙○○於九十一年六月二十八日，以動產擔保附條件買賣之方式，向
    丙○○所經營位於台中市○區○○路三五一巷三號一樓之「春安機車行」，購買
    車牌號碼ＬＡＪ－八五三號機車一輛，為動產擔保交易之債務人，雙方約定總價
    新台幣（下同）三萬三千六百元，除自備款給付六千元外，其餘價金二萬七千六
    百元分六期給付，按月分期每月十五日給付四千六百元，並約定標的物之存放地
    點為台中市○區○○○街十八號，在價金未付清之前，標的物所有權仍屬於出賣
    人所有，買受人僅得依約占有使用，不得任意遷移、出賣、出質、移轉或為其他
    處分。詎於收受上揭機車後，除繳交自備款外，另自九十一年七月十五日起之第
    一期分期款即未繳付，且自同年十二月間某日起，即意圖為自己不法之利益，將
    上開機車以八千元之代價典當予台中市○○路與英才路口不知店名之當舖，隨後
    不知去向，致生損害於債權人。
二、案經丙○○即春安機車行提起自訴到院。
    理  由
一、按除被告所犯為死刑、無期徒刑、最輕本刑為三年以上有期徒刑之罪或高等法院
    管轄第一審案件者外，於前條第一項程序進行中，被告先就被訴事實為有罪之陳
    述時，審判長得告知被告簡式審判程序之旨，並聽取當事人、代理人、辯護人及
    輔佐人之意見後，裁定進行簡式審判程序，刑事訴訟法第二百七十三條之一第一
    項定有明文。本件被告於準備程序中就被訴事實為有罪之陳述，且經審判長告知
    被告簡式審判程序之旨，及聽取當事人之意見後，裁定進行簡式審判程序，合先
    敘明。
二、右揭事實，業據被告乙○○於本院審理中坦承不諱，經核與自訴代理人甲○○於
    本院審理時指訴情節相符，復有附條件買賣契約書一份附卷可稽，又被告乙○○
    於購車後將機車以八千元之代價典當予台中市○○路與英才路口不知店名之當舖
    ，且隨後不知去向，未繳清價款，亦未與自訴人聯絡告知其與機車去處，其有為
    自己不法利益之意圖一情，應足認定。本件事證至臻明確，被告乙○○犯行洵堪
    認定。
三、核被告乙○○所為，係犯動產擔保交易法第三十八條之罪。被告乙○○前於於八
    十二年間觸犯違反麻醉藥品管理條例、違反肅清煙毒條例等罪，經本院判處應執
    行有期徒刑三年二月確定，經執行後，假釋付保護管束，嗣再於八十五年間觸犯
    違反麻醉藥品管理條例罪，經本院判處有期徒刑六月，如易科罰金，以參佰元折
    算壹日確定，旋經撤銷前開假釋付保護管束，嗣再與前所犯違反麻醉藥品管理條
    例罪所處有期徒刑六月，如易科罰金，以參佰元折算壹日確定之刑更定其刑確定
    後，並於八十八年一月二十一日假釋期滿執行完畢，此有台灣台中地方法院檢察
    署刑案資料查註紀錄表一份在卷可按，五年以內再犯本件有期徒刑以上之罪，為
    累犯，應依刑法第四十七條規定加重其刑。爰審酌被告乙○○之品行、犯罪之動
    機、目的、手段、分期價款多期未繳納、犯罪所生之危害程度及其犯罪後坦承犯
    行之態度、積極徵得自訴人之同意而達成和解，此有和解書一份在卷可憑，犯後
    態度尚佳等一切情狀，量處如主文所示之刑，並依法諭知易科罰金之折算標準，
    以資懲儆。
據上論斷，應依刑事訴訟法第三百四十三條、第二百九十九條第一項前段、第二百七
十三條之一第一項，動產擔保交易法第三十八條，刑法第十一條前段、第四十七條、
第四十一條第一項前段，罰金罰鍰提高標準條例第一條前段、第二條，判決如主文。
中      華      民      國    九十二    年      十      月    二十八    日
                                        臺灣臺中地方法院刑事第八庭
                                                  法官  洪  俊  誠
右正本證明與原本無異。
如不服本判決，應於判決送達後十日內向本院提出上訴狀，上訴於臺灣高等法院臺中
分院(須附繕本)。
                                                書記官  胡  美  娟
中      華      民      國    九十二    年      十      月    二十八    日
附錄論罪科刑實體法條文：
動產擔保交易法第三十八條：（不法處分標的物之處罰）：
動產擔保交易之債務人，意圖不法之利益，將標的物遷移、出賣、出質、移轉、抵押
或為其他處分，致生損害於債權人者，處三年以下有期徒刑、拘役或科或併科六千元
以下之罰金。
(罰金部份業經提高二倍為一萬二千元)


司法院資訊處製作；財團法人民間司法改革基金會備份。
